臺灣臺中地方法院民事裁定
111年度消債更字第17號
聲請人(即   
債務人)     程方怡  


代  理  人  賴俊宏律師(法扶)
上列當事人聲請消費者債務清理事件，本院裁定如下：
    主    文
債務人程方怡自中華民國111年5月30日下午4時起開始更生程序
。
本件更生程序之進行由辦理更生執行事務之司法事務官為之。
    理    由
一、按債務人不能清償債務或有不能清償之虞，且無擔保或無優
    先權之本金及利息債務總額未逾新臺幣（下同）1,200萬元
    者，於法院裁定開始清算程序或宣告破產前，得向法院聲請
    更生；債務人對於金融機構負債務者，在聲請更生或清算前
    ，應向最大債權金融機構請求協商債務清償方案，或向其住
    、居所地之法院或鄉、鎮、市、區調解委員會聲請債務清理
    之調解；協商或調解成立者，債務人不得聲請更生或清算。
    但因不可歸責於己之事由，致履行有困難者，不在此限；又
    法院開始更生程序之裁定，應載明其年、月、日、時，並即
    時發生效力，消費者債務清理條例第3條、第42條第1項、第
    45條第1項、第151條第1項、第7項分別定有明文。
二、聲請意旨略以：債務人前曾向最大債權金融機構請求協商清
    償方案，經協商成立，協商條件為每月應償還67,932元、分
    80期，惟僅履行數期，因經濟不景氣，致債務人收入減縮，
    無法繼續履行原協商條件，顯係因非可歸責於己之事由致履
    行有困難。債務人現平均月收入約為25,942元，扣除每月必
    要生活費用及扶養費後，已不能清償無擔保或無優先權債務
    合計約2,019,571元，前爰請求准予裁定開始更生等語。
三、經查：債務人主張之上開事實，業據提出之債權人清冊、債
    務人清冊、財產收入狀況說明書、債務人財產清單、所得及
    收入清單、生活必要支出清單、戶籍謄本、財團法人聯合徵
    信中心當事人綜合信用報告回覆書、全國財產總歸戶財產查
    詢清單、財政部中區國稅局綜合所得稅各類所得資料清單、
    勞工保險被保險人投保資料表、存摺明細、薪資證明等可證
    ，堪認債務人前開主張屬實。查債務人及最大債權銀行均無
    法提出先前協商之資料，有陳報書狀在卷可稽，但據債務人
    表示當時每月約需還款67,000元，負擔沉重，因後因經濟不
    景氣收入減縮，無力負擔才毀諾等語，核與債權銀行表示當
    時約定為80期、利率12.88%，月付67,932元等語相符，本院
    審酌該次方案每月還款數額高達近68,000元，而依債務人勞
    保投保資料，其95年間任職保誠人壽，投保金資不過15840
    元，當然保險業務員若成功銷售保單可能另有獎金等收入，
    但此畢竟是不穩定之收入，債務人要負擔如高額之月付款，
    以一般社會通念觀之仍有困難。從而，債務人主張有不可歸
    責於己之事由，致履行協商方案有困難及其無法清償債務等
    語，均堪採信。此外，債務人尚無經法院裁定開始清算或宣
    告破產之情事，復查無債務人有消費者債務清償條例第6條
    第3項、第8條或第46條各款所列之事由存在，則債務人聲請
    更生，即屬有據，應予准許，爰裁定如主文第1項所示。
四、次按，法院開始更生程序後，得命司法事務官進行更生程序
    ，消費者債務清理條例第16條第1項亦有明文，併裁定如主
    文第2項。
中　　華　　民　　國　　111 　年　　5 　　月　　30　　日
                臺灣臺中地方法院民事庭  
                      法  官  王奕勛
本件不得抗告
中　　華　　民　　國　　111 　年　　5 　　月　　30　　日
                      書記官